# 请教陈版，企业进行破产清算，需要出具非持续经营假设基础的审计报告

提问人：lscdh 时间：2019-12-21 08:05:07
请教陈版，企业进行破产清算，需要出具非持续经营假设基础的审计报告。
正文 “注册会计师对财务审计报表的责任” 部分有关持续经营假设的描述：
“对管理层使用持续经营假设的恰当性得出结论。同时，根据所获取的审计证据，就可能导致对金城仓储超市公司的持续经营能力产生重大疑虑的事项或情况是否存在重大不确定性得出结论。如果我们得出结论认为存在重大不确定性，审计准则要求我们在审计报告中提请报表使用者注意财务报表中的相关披露；如果披露不充分，我们应当发表非无保留意见。我们的结论基于截至审计报告日可获得的信息。然而，未来的事项或情况可能导致金城仓储超市公司不能持续经营。” 应如何进行修改

回答人：chenyiwei
在目前阶段，由于《中国注册会计师审计准则第 1601 号——对按照特殊目的编制基础编制的财务报表审计的特殊考虑》尚未修订完成，故此类报告暂时还可以参照该审计准则及其应用指南的 2010 版中的参考示例出具。如果要参照新的 1501 号审计准则修改该专项审计报告的正文，则你说的这段直接修改为 “对管理层使用编制基础的恰当性得出结论。” 即可。